臺灣彰化地方法院刑事判決　　　　　　　　　　　　　九十一年度訴字第五號
　　公　訴　人　臺灣彰化地方法院檢察署檢察官
　　被　　　告　甲　○　○
　　　　　　　（原名陳啟俊）
右列被告因違反毒品危害防制條例案件，經檢察官提起公訴（九十年度毒偵字第七一
七號、第一○四二號），本院判決如左：
     主  文
甲○○連續施用第一級毒品，累犯，處有期徒刑玖月，扣案之海洛因壹包（淨重零點
肆肆公克）沒收銷燬之；又連續施用第二級毒品，累犯，處有期徒刑陸月。應執行有
期徒刑壹年壹月；扣案之海洛因壹包（淨重零點肆肆公克）沒收銷燬之。
     事  實
一、甲○○（原名陳啟俊）前因違反麻醉藥品管理案件，經本院以八十六年易字第二
    三○四號判處有期徒行六月確定，於民國八十七年二月四日易科罰金執行完畢。
    又於八十七年八月至八十八年十月間，因施用第一級與第二級毒品案件，經本院
    裁定送觀察勒戒，結果認有繼續施用毒品之傾向，而由本院以八十八年度毒聲字
    第三七九號裁定移送強制戒治，嗣於八十九年十二月九日執行期滿，而由檢察官
    於九十年一月二日以八十九年度戒毒偵字第一五六四號、第一五六五號、第一五
    六六號、第一五六七號、第一五六八號為不起訴處分確定。惟甲○○仍未戒除毒
    癮，又基於施用第一級毒品之概括犯意，自九十年十二月底起至九十一年三月十
    九日止，在其位於彰化縣花壇鄉岩竹村大嶺巷三十號之住所，以將海洛因摻入香
    煙中持以吸食之方式，連續施用第一級毒品海洛因多次，平均每二至三天施用一
    次；另基於施用第二級毒品之概括犯意，自九十年十二月底間起至九十一年三月
    十九日止，在前述住所，以將甲基安非他命放入玻璃管內點火燒烤復持以吸入之
    方式，連續施用甲基安非他命多次，平均二至三天施用一次。嗣於九十一年三月
    二十日零時三十分許，在彰化縣彰化市○○○街與平和八街口為警查獲，並扣得
    甲○○所有之海洛因一包（淨重○、四四公克）。
二、案經彰化縣警察局彰化分局報請台灣彰化地方法院檢察署檢察官偵查起訴。
    理  由
一、訊據被告甲○○對於右揭事實，於本院審理中均坦承不諱，核與警方採尿送驗測
    得其「嗎啡類及甲基安非他命類均呈陽性反應」之結果互合（按海洛因於人體代
    謝後成嗎啡類），此有彰化縣衛生局煙毒尿液檢驗成績書一紙（九十一年三月二
    十六日煙檢字第九一○五一四號）及彰化縣警察局查獲嫌犯尿液編號與姓名對照
    表在卷可稽；又扣案之白色粉末一包經送鑑定之結果，確含有海洛因成分（淨重
    ○、四四公克），亦有法務部調查局鑑定通知書附卷可憑，足證被告之自白與事
    實相符。再查被告曾於八十七年八月至八十八年十月間，因施用第一級與第二級
    毒品案件，經本院裁定送觀察勒戒，結果認有繼續施用毒品之傾向，而由本院以
    八十八年度毒聲字第三七九號裁定移送強制戒治，嗣於八十九年十二月九日執行
    期滿，而由檢察官於九十年一月二日以八十九年度戒毒偵字第一五六四號、第一
    五六五號、第一五六六號、第一五六七號、第一五六八號為不起訴處分確定等情
    ，有前述台灣彰化地方法院檢察署檢察官不起訴處分書、台灣高等法院被告全國
    前案紀錄表、台灣彰化地方法院檢察署刑案資料查註紀錄表在卷可參。本件事證
    明確，被告犯行堪以認定。
二、按海洛因係毒品危害防制條例第二條第二項第一款所規定之第一級毒品，甲基安
    非他命係同條項第二款所規定之第二級毒品；被告前因施用毒品案件，經裁定移
    送強制戒治期滿，並由檢察官為不起訴處分後，於五年內再度施用第一、二級毒
    品，核其所為，係犯毒品危害防制條例第十條第一項之施用第一級毒品罪及同條
    第二項施用第二級毒品罪。又其施用第一級及第二級毒品而持有該毒品之低度行
    為，均為施用毒品之高度行為所吸收，爰不另論罪。至被告多次施用第一、二級
    毒品之犯行，均時間緊接，犯罪構成要件亦相同，顯皆係基於概括之犯意反覆為
    之，均為連續犯，應各論以一罪，並分別依法加重其刑。被告所犯二罪，犯意各
    別，行為互殊，應分論併罰。另查被告甲○○前因違反麻醉藥品管理案件，經本
    院以八十六年易字第二三○四號判處有期徒行六月確定，於八十七年二月四日易
    科罰金執行完畢，有台灣高等法院被告全國前案紀錄表在卷可稽，其於五年內再
    犯本件有期徒刑以上之二罪，均為累犯，應各依法遞加重其刑。至公訴人除於起
    訴書記載被告於九十一年三月二十日或前四日內之內施用甲基安非他命之犯行外
    ，並未記載被告其餘施用第二級毒品甲基安非他命之犯行，惟該其餘部分與起訴
    部分既有連續犯之裁判上一罪關係，基於審判不可分之原則，本院自應一併審理
  之。末審酌吸毒雖係自戕行為，惟對家庭及社會之影響甚大，且被告前因施用毒
    品經強制戒治完畢後，仍再度施用毒品不輟，顯見其並無禁絕毒品之決心，然其
    於犯後坦承犯行，態度尚稱良好等一切情狀，各就其施用第一級毒品及第二級毒
    品之犯行，分別量處如主文所示之刑，並定其應執行之刑，以示懲戒。至被告於
    九十一年三月二十日為警查獲時所扣得海洛因一包（淨重○、四四公克），被告
    自承係其所有，應依毒品危害防制條例第十八條第一項前段宣告沒收銷燬之。
據上論斷，應依刑事訴訟法第二百九十九條第一項前段，毒品危害防制條例第十條第
一項、第二項、第十八條第一項前段，刑法第十一條前段、第五十六條、第四十七條
、第五十一條第五款，判決如主文。
本案經檢察官詹昭書到庭執行職務。
中      華      民      國    九十一    年      六      月      十三    日
                                  台灣彰化地方法院刑事第三庭
                                          審判長法官   余   仕    明
                                          法      官   李   雅    俐
                                          法      官   黃   玉    齡
右正本證明與原本無異。
如不服本判決，應於判決送達後十日內向本院提出上訴狀( 須附繕本 )。
                                          法院書記官   林   憲    男
中      華      民      國    九十一    年      六      月      十七    日
毒品危害防制條例第十條
施用第一級毒品者，處六月以上五年以下有期徒刑。
施用第二級毒品者，處三年以下有期徒刑。
